【裁判字號】    88,易,980
【裁判日期】    890120
【裁判案由】    賭博
【裁判全文】
臺灣嘉義地方法院刑事判決                          八十八年度易字第九八號
    公  訴  人  臺灣嘉義地方法院檢察署檢察官
    被      告  乙○○
右列被告因賭博案件，經檢察官提起公訴（八十八年度偵字第五○九四號），本院判
決如左：
    主      文
乙○○連續意圖營利，聚眾賭博，處有期徒刑伍月，併科罰金貳萬元，有期徒刑如易
科罰金，罰金如易服勞役，均以參佰元折算壹日。
扣案之六合彩手冊壹本、算牌號碼單貳紙及傳真簽單壹紙均沒收。
    事  實
一、乙○○意圖營利，並基於概括之犯意，於民國八十八年五月十三日（星期四）及
    同年月十八日（星期二），連續二期，以其嘉義市○○路七十四號房屋為公眾得
    出入場所，經營「六合彩」賭博，陳女自任組頭，聚集不特定之多數人在該處簽
    賭下注，以核對香港政府每星期二、四開出之六合彩號碼作為輸贏之依據，以如
    附表所載之港式二星賭博方式賭博，猜中者可按其簽賭港式二星而贏得新台幣（
    以下同）五千二百元即五十二倍之彩金，否則所繳賭資悉歸乙○○所有，乙○○
    遂以此方式牟利。乙○○復於同年五、六月間，基於同上之賭博犯意，連續向姓
    名、住所均不詳之人，在某公眾得出入之場所，簽賭六合彩二次，公然賭博財物
    。嗣於同年七月六日下午五時二十分許，在上址為警查獲，並扣得其所有供六合
    彩賭博用之手冊一本、算牌號碼單二紙及傳真簽單一紙。
二、案經嘉義縣警察局朴子分局報請臺灣嘉義地方法院檢察署檢察官偵查起訴。
        理  由
一、訊據被告乙○○對於右揭於八十八年五、六月間，連續向姓名、住所均不詳之人
    ，簽賭六合彩二次之犯罪事實坦承不諱，然否認有自任組頭，經營六合彩賭博之
    犯行，並辯稱：扣案之六合彩手冊一本、算牌號碼單二紙及傳真簽單一紙，均不
    知為何人所有，於警局製作筆錄時，係承辦警員騙稱坦承犯罪始可離開返家，其
    才自認經營六合彩賭博云云。惟查，右揭事實，業據被告於警訊時供承：扣案之
    六合彩賭博用手冊一本、算牌號碼單二紙及傳真簽單一紙均為其所有，其於八十
    八年五月十三日及同年月十八日，連續二期，以其嘉義市○○路七十四號房屋經
    營六合彩賭博，供不特定之人士簽賭，以二星為主，每支一百元，如簽中可得五
    千二百元彩金，未簽中則賭金歸其所有，每期輸贏約二萬元，嗣因賠錢始停止經
    營等語；衡之上開扣案證物，均係在被告家中查獲，被告推諉係友人所寫，顯難
    置信；且傳真簽單係一般經營六合彩賭博之組頭所用，傳真日期係八十八年五月
    十八日（星期二），亦與被告所供承經營六合彩賭博之日期及所經營係「二星」
    方式等情節相符；又被告雖一再辯稱：係承辦警員騙稱坦承犯罪始可返家，有友
    人柳麗玲可出庭作證，然承辦警員甲○○到庭證稱：被告朋友係事後才到，其未
    恐嚇被告，警訊筆錄係具實制作等語，而被告友人亦迭於偵查中及本院審理時拒
    絕出庭為其作證，有送達證書在卷可稽，是被告所辯，應係臨訟卸責之詞，不足
    採信，本件事證明確，被告犯行洵堪認定。
二、核被告所為，係犯刑法第二百六十八條意圖營利，供給賭博場所及聚眾賭博罪，
    與同法第二百六十六條第一項前段在公眾得出入之場所賭博財物罪。其自任組頭
    於當期香港六合彩開獎前之二次接續行為，均係當次意圖營利，供給賭博場所及
    意圖營利，聚眾賭博，與在公眾得出入之場所賭博財物犯行之一部行為。而於每
    期開獎前接續行為中之意圖營利，供給賭博場所及意圖營利，聚眾賭博，與公眾
    得出入之場所賭博財物，均係基於一個賭博犯意之決定，以達成同一犯罪之各個
    舉動，為一行為觸犯前開三罪名，屬想像競合犯，應從情節較重之意圖營利，聚
    眾賭博罪處斷。又被告所犯上開自任組頭，及其後在公眾得出入之場所簽賭六合
    彩二次之犯行，時間緊接，犯罪構成要件相同，顯係基於同一賭博之概括犯意反
    覆為之，為連續犯，應論以一罪，並加重其刑二分之一。爰審酌被告不思以正當
    工作獲取財產，竟經營六合彩賭博，供人簽賭財物，以從中獲取不法利益，助長
    社會僥倖心理，使人廢時失業，易趨於遊惰，影響正常之社會經濟活動，暨其犯
    罪後否認，態度不好等一切情狀，量處如主文所示之刑，並分別依法諭知有期徒
    刑易科罰金及罰金易服勞役之折算標準，以示懲儆。
三、扣案之六合彩手冊一本、算牌號碼單二紙及傳真簽單一紙，為被告所有供其為本
    件犯行所用之物，業據被告於警訊時供明在卷，應併宣告沒收。
據上論斷，應依刑事訴訟法第二百九十九條第一項前段、刑法第五十六條、第二百六
十六條第一項前段、第二百六十八條、第五十五條、第四十一條、第四十二條第二項
、第三十八條第一項第二款，罰金罰鍰提高標準條例第一條前段、第二條，判決如主
文。
本案經檢察官廖家陽到庭執行職務。
中      華      民      國    八十九    年      一      月     二十     日
          臺灣嘉義地方法院刑事第一庭
                                              法  官  唐  淑  民
右正本證明與原本無異。
如不服本判決，應於判決送達後十日內向本院提出上訴狀( 應附繕本 )。
中      華      民      國    八十九    年      一      月     二十     日
                                              書記官  林  育  興
附錄：
刑法第二百六十六條第一項：在公共場所或公眾得出入之場所賭博財物者，處一千元
以下罰金。但以供人暫時娛樂之物為賭者，不在此限。
刑法第二百六十八條：意圖營利，供給賭博場所或聚眾賭博者，處三年以下有期徒刑
，得併科三千元以下罰金。
附表：
┌───┬─────────┬────────────────┬────┐
│編  號│ 俗            稱 │ 賭        博      方        式 │備    考│
├───┼─────────┼────────────────┼────┤
│      │港式雙星          │設０一至四十七之兩位數號碼四十七│        │
│      │                  │個，每支簽選兩個號碼，直接核對每│        │
│ 一   │                  │週二、四香港六合彩開獎六個獎號中│        │
│      │                  │之兩個，始為中獎，賭客每簽一支賭│        │
│      │                  │資新台幣（下同）一百元，簽中者，│        │
│      │                  │，由乙○○給付五十二倍之彩之彩金│        │
│      │                  │，未簽中者賭資悉歸乙○○所有    │        │
└───┴─────────┴────────────────┴────┘


司法院資訊處製作；財團法人民間司法改革基金會備份。
